【裁判字號】    95,上易,224
【裁判日期】    950515
【裁判案由】    竊盜
【裁判全文】
臺灣高等法院高雄分院刑事判決         95年度上易字第224號
上  訴  人  臺灣高雄地方法院檢察署檢察官
被      告  乙○○
上列上訴人因被告竊盜案件，不服臺灣高雄地方法院94年度易字
第2112號中華民國95年2 月3 日第一審判決（起訴案號：臺灣高
雄地方法院檢察署94年度偵字第23714 號），提起上訴，本院判
決如下：
    主  文
原判決撤銷。
乙○○連續攜帶兇器竊盜，處有期徒刑壹年。
扣案之套筒扳手（含梅花套頭貳個）、老虎鉗、固定式梅花扳手
、斜口鉗各壹支及米袋、工具袋、頭照燈各壹個，均沒收。
    事  實
一、乙○○意圖為自己不法之所有，基於概括之犯意，自民國（
    以下同）94年7 月22日凌晨1 時15分許起，先後於如附表所
    示之時間，預先攜帶其所有客觀上足以對他人生命、身體造
    成危險之套筒扳手、老虎鉗、固定式梅花扳手、斜口鉗等工
    具各1 支，連續騎乘牌照號碼YSS ─915 號輕型機車，前往
    高雄市楠梓加工區○○街9 號華泰電子股份有限公司（下稱
    華泰公司）之新測試大樓廠房，趁無人看管之際，由鐵皮圍
    牆鐵門底下隙縫鑽入工地內，再沿工地左側木板縫隙鑽進廠
    房內，至該廠房5 樓裝置配電箱，竊取華泰公司所有如附表
    所示之物品共8 次（含查獲當次）得手，並將所竊得之贓物
    分別販賣與不知情之資源回收業者林金水、龔秀蘭（均另經
    檢察官為不起訴處分），所得金額共約新台幣（下同）1 萬
    4 千6 百10元。嗣於94年10月16日凌晨2 時35分許，乙○○
    復前往上址行竊得手後，為警在高雄市楠梓加工區○○街查
    獲，並扣得行竊使用之套筒扳手（含梅花套頭2 個）、老虎
    鉗、固定式梅花扳手、斜口鉗各1 支及米袋、工具袋、頭照
    燈各1個。
二、案經內政部警政署保安警察第二總隊第四隊第三中隊移送臺
    灣高雄地方法院檢察署檢察官偵查起訴。
    理  由
一、上開竊盜之事實，業据被告乙○○於本院審理中業已坦白承
    認，核與證人即告訴代理人甲○○及林金水、龔秀蘭於警詢
    中指訴情節相符，被告乙○○對於證人甲○○、林金水及龔
    秀蘭於警訊中之陳述亦不爭執，依刑事訴訟法第159 條之5
    第2 項之規定，前述証人於警訊中之陳述，自得做為証据，
    並有扣押筆錄、扣押物品目錄表、贓物認領保管單各1 紙及
    現場照片12幀附卷可稽，復有被告乙○○行竊使用之套筒扳
    手（含梅花套頭2 個）、老虎鉗、固定式梅花扳手、斜口鉗
    各1 支及米袋、工具袋、頭照燈各1 個扣案可資佐証，堪認
    被告乙○○自白與事實相符，事證明確，其犯行堪以認定。
二、查本件扣案供被告乙○○行竊所用之套筒扳手（含梅花套頭
    2 個）、老虎鉗、固定式梅花扳手、斜口鉗各1 支，係屬金
    屬材質，質地堅硬，客觀上對人之生命、身體具有危險性，
    自屬兇器無訛，被告乙○○持以供行竊，核係犯刑法第321
    條第1 項第3 款之攜帶兇器竊盜罪。被告乙○○先後多次竊
    盜犯行，手法相同，觸犯構成要件相同之罪名，顯係基於概
    括犯意反覆為之，為連續犯，應依刑法第56條之規定論以一
    罪。
三、原審予以論科，固非無見，惟查本件被告乙○○竊取被害人
    公司現使用中之匯流銅排、彎頭，使被害人華泰公司之機器
    設備及生產過程遭受重大損害，業据被害人華泰公司具狀陳
    明，並經告訴代理人劉怡庭於本院審理時陳述屬實，原審僅
    科處有期徒刑7 月，量刑尚嫌過輕，檢察官据被害人華泰公
    司聲請上訴指摘原判決量刑過輕，為有理由，原判決自應予
    撤銷改判。審酌被告乙○○為貪圖私利，竊取他人財物，且
    連續多次犯案，其竊取被害人華泰公司現使用中之匯流銅排
    ，使被害人公司之機器設備遭受重大損害，其犯罪後已坦承
    認錯，犯後態度尚佳，且其手指前因工作受傷導致不靈活因
    而長年失業，其犯罪所得不多，僅1 萬餘元等一切情狀，爰
    量處有期徒刑1 年。扣案之套筒扳手（含梅花套頭2 個）、
    老虎鉗、固定式梅花扳手、斜口鉗各1 支及米袋、工具袋、
    頭照燈各1 個，為被告乙○○所有供犯罪所用之工具物，業
    經被告乙○○陳明在卷，爰依刑法第38條第1 項第2 款宣告
    沒收。
據上論結，應依刑事訴訟法第369 條第1 項前段、第364 條、第
299 條第1 項前段，刑法第56條、第321 條第1 項第3 款、第38
條第1 項第2 款，判決如主文。
本案經檢察官陳國全到庭執行職務。
中    華    民    國    95    年    5     月    15    日
                  刑事第六庭  審判長法  官  張盛喜
                                    法  官  范惠瑩
                                    法  官  李璧君
以上正本證明與原本無異。
不得上訴。
中    華    民    國    95    年    5     月    15    日
                                    書記官  林明威
附錄本件判決論罪科刑法條：
刑法第321條
犯竊盜罪而有下列情形之一者，處6 月以上、5 年以下有期徒刑
：
一  於夜間侵入住宅或有人居住之建築物、船艦或隱匿其內而犯
    之者。
二  毀越門扇、牆垣或其他安全設備而犯之者。
三  攜帶兇器而犯之者。
四  結夥3 人以上而犯之者。
五  乘火災、水災或其他災害之際而犯之者。
六  在車站或埠頭而犯之者。
前項之未遂犯罰之。
附表︰
  ┌──┬───────────┬────────────┐
  │編號│竊盜時間              │竊得之物品              │
  ├──┼───────────┼────────────┤
  │ 1  │94年7月22日1時15分許  │匯流銅排約26公斤        │
  ├──┼───────────┼────────────┤
  │ 2  │94年8月12日1時30分許  │匯流銅排約14公斤        │
  ├──┼───────────┼────────────┤
  │ 3  │94年8月20日1時10分許  │匯流銅排約30公斤        │
  ├──┼───────────┼────────────┤
  │ 4  │94年8月27日3時4分許   │匯流銅排約30公斤        │
  ├──┼───────────┼────────────┤
  │ 5  │94年9月10日1時10分許  │匯流銅排約35公斤        │
  ├──┼───────────┼────────────┤
  │ 6  │94年9月21日1時40分許  │匯流銅排約28公斤        │
  ├──┼───────────┼────────────┤
  │ 7  │94年9月28日0時50分許  │匯流銅排約50公斤        │
  ├──┼───────────┼────────────┤
  │ 8  │94年10月16日2時35分許 │開關箱銅排12塊、裝甲匯流│
  │    │                      │銅排彎頭36塊，約54.1公斤│
  └──┴───────────┴────────────┘


司法院資訊處製作；財團法人民間司法改革基金會備份。
